【裁判字號】    95,交聲,426
【裁判日期】    950717
【裁判案由】    聲明異議
【裁判全文】
臺灣臺中地方法院交通事件裁定       95年度交聲字第426號
原處分機關  交通部公路總局臺中區監理所臺中市監理站
異  議  人
即受處分人  乙○○
上列受處分人因違反道路交通管理處罰條例案件，對於交通部公
路總局台中區監理所台中市監理站民國95年6月8日所為之裁決書
（原處分字號：裁監稽違字第裁61─HC0000000號），聲明異議
，本院裁定如下：
    主  文
異議駁回。
    理  由
一、原處分意旨略以：異議人即受處分人乙○○於民國95年4月1
    1日凌晨0時33分許，騎乘車牌號碼TEV-556號機車（下稱系
    爭機車），行經台中縣大里市○○路與德芳路口之有燈光號
    誌管制之交岔路口，因闖紅燈且酒精濃度超過標準，為警依
    法舉發，故依道路交通管理處罰條例第35條第1項第1款、第
    53條、第63條第1項第3款等規定裁處異議人罰鍰新臺幣（下
    同）3萬1千8百元、吊扣機車駕駛執照12個月並記違規點數
    3點，逾期則依違反道路交通管理事件統一裁罰標準表及裁
    決書處罰主文裁處，於法並無不合等語。
二、異議意旨則以：其確有於上開時間，騎乘系爭機車行經上開
    舉發地點，但並未闖紅燈，且舉發員警並非定點臨檢云云，
    故向本院提出異議，求為撤銷原處分。
三、按汽車駕駛人，行經有燈光號誌管制之交岔路口闖紅燈者，
    處1,800元以上5,400元以下罰鍰；汽車駕駛人有上開違規情
    形，除依原條款處罰鍰外，並記違規點數3點，道路交通管
    理處罰條例第53條、第63條第1項第3款分別定有明文。又按
    汽車駕駛人，駕駛汽車經測試檢定有酒精濃度超過規定標準
    者，處1萬5千元以上6萬元以下罰鍰，並當場移置保管其車
    輛及吊扣其駕駛執照1年；汽車駕駛人有飲用酒類後其吐氣
    所含酒精濃度超過每公升0.25毫克以上者，不得駕車；汽車
    駕駛人，因違反本條例及道路交通安全規則之規定，受吊扣
    或吊銷駕駛執照處分時，吊扣或吊銷其持有各級車類之駕駛
    執照。道路交通管理處罰條例第35條第1項第1款、第68條、
    道路交通安全規則第114條第2款與違反道路交通管理事件統
    一裁罰標準表亦分別定有明文。（本院按：道路交通管理處
    罰條例前經大幅修正，並於94年12月28日修正公布，與本件
    相關之該條例第35條、第53條、第63條雖同經修正，惟行政
    院以95年6月23日院台交字第0950087685號令定上開條文之
    施行日期為95年7月1日，尚無行政罰法第5條新舊法比較適
    用之問題）。
四、經查：異議人雖矢口否認其有闖紅燈及酒醉駕車之違規行為
    ，惟依證人即台中縣警察局霧峰分局大里分駐所員警甲○○
    於本院結證所稱：其當晚與民防隊員一同駕駛警車執行巡邏
    勤務，由台中縣大里市○○路沿線駛至國光路口時，看見異
    議人騎乘一台輕機車由台中市往大里的方向闖越紅燈，於是
    停下警車、搖下車窗，詢問異議人有無看到紅燈，異議人舉
    手做出類似道歉的動作，證人再度詢問異議人有無喝酒，異
    議人點頭又搖頭，看起來神智不清，之後證人請異議人將機
    車停在路邊，異議人反加速逃逸，警車全程尾隨在後，因擔
    心撞到異議人而有值勤過當的疑慮，所以只有全程尾隨，最
    後在尚未達異議人家巷口處，異議人始停車，而經證人以疑
    似酒駕將異議人帶回派出所，進行酒精濃度呼氣測試等語，
    並有呼氣酒精濃度測試單（其測定值為每公升0.5毫克）1紙
    在卷可稽，異議人亦不否認該酒精濃度測試係由伊親自呼氣
    測試，則原處分機關據此裁處異議人違規闖越紅燈及酒醉駕
    車，即屬有據。至異議人雖辯稱舉發員警非定點臨檢云云，
    然道路交通管理之稽查，違規紀錄，由交通勤務警察，或依
    法令執行交通稽查任務人員執行之，道路交通管理處罰條例
    第7條第1項定有明文，交通勤務警察原即有管理稽查交通之
    權責，並未限定員警需以定點臨檢之方式始得為之，異議人
    上開辯解，顯有誤解。從而，原處分機關之認事用法，均無
    違誤。故本件異議為無理由，應予駁回。
五、異議人雖就台中縣警察局中縣警交字第HC0000000號舉發違
    反道路交通管理事件通知單所列之「(一)經電子閘門查詢駕照
    逾期。(二)汽車駕駛人有違反交通條例經警察執行勤務發現，
    不聽制止拒絕停車接受稽查而逃逸」之違規事由，同時聲明
    異議，然按道路交通管理處罰條例第87條規定，必須係對同
    法第8條所稱主管機關所為之處罰，始得於法定期間內，向
    管轄地方法院聲明異議；又道路交通案件處理辦法第18條規
    定：交通法庭認聲明異議不合法律上之程式者，應以裁定駁
    回之。查上開違規事由之裁處機關應為異議人車籍所在地之
    監理機關即屏東監理所，有本院公務電話紀錄在卷可稽，且
    此部分亦未經原處分機關裁決或移送，依上開法條規定，此
    部分異議不合法律程式，應予駁回。
六、據上論斷，應依道路交通案件處理辦法第18條、第19條，裁
    定如主文。
中    華    民    國    95    年    7     月    17    日
                  交通法庭法  官  陳姵君
以上正本證明與原本無異。
對於本件裁定如有不服，應於收受送達後5 日內，向本院提出抗
告書狀，敘述抗告之理由，抗告於臺灣高等法院。
中    華    民    國    95    年    7     月    17    日
                          書記官  莊金屏


司法院資訊處製作；財團法人民間司法改革基金會備份。
